【裁判字號】    92,台上,2655
【裁判日期】    921211
【裁判案由】    給付買賣價金等
【裁判全文】
最高法院民事裁定                              九十二年度台上字第二六五五號
    上  訴  人  甲 ○ ○
                戊○○○
    共      同
    訴訟代理人  李 家 鳳律師
    被 上訴 人  乙 ○ ○
                丁 ○ ○
                丙 ○ ○
右當事人間請求給付買賣價金等事件，上訴人對於中華民國九十二年八月二十六日台
灣高等法院台南分院第二審判決（九十二年度重上字第二八號），提起上訴，本院裁
定如左：
    主  文
上訴駁回。
第三審訴訟費用由上訴人負擔。
    理  由
按對於第二審判決上訴，非以其違背法令為理由，不得為之。又提起上訴，上訴狀內
應記載上訴理由，表明原判決所違背之法令及其具體內容，暨依訴訟資料合於該違背
法令之具體事實。民事訴訟法第四百六十七條、第四百七十條第二項定有明文。而依
同法第四百六十八條規定，判決不適用法規或適用不當者，為違背法令；依同法第四
百六十九條規定，判決有該條所列各款情形之一者，為當然違背法令。是當事人提起
上訴，如依民事訴訟法第四百六十八條規定，以第二審判決有不適用法規或適用法規
不當為理由時，其上訴狀或理由書應表明該判決所違背之法令條項，或有關判例、解
釋字號，或成文法以外之習慣或法理等及其具體內容，暨係依何訴訟資料合於該違背
法令之具體事實；如以民事訴訟法第四百六十九條所列各款情形為理由時，其上訴狀
或理由書應表明該判決有合於各該條款規定情形之具體內容，及係依何訴訟資料合於
該違背法令之具體事實。上訴狀或理由書如未依上述方法表明，或其所表明者顯與上
開法條規定不合時，即難認為已合法表明上訴理由，其上訴自非合法。本件上訴人對
於第二審判決提起上訴，雖以該判決違背法令為由，惟核其上訴理由狀所載內容，係
就原審取捨證據、認定事實之職權行使，及依職權解釋契約，指摘其為不當，並就原
審已論斷者，泛言未論斷，而非表明該判決所違背之法令及其具體內容，暨依訴訟資
料合於該違背法令之具體事實，難認其已合法表明上訴理由。依首揭說明，應認其上
訴為不合法。末按民事訴訟如係由原告主張權利者，應先由原告負舉證之責，若原告
先不能舉證，以證實自己主張之事實為真實，則被告就其抗辯事實即令不能舉證或其
所舉證據尚有疵累，亦應駁回原告之請求（本院十七年上字第九一七號判例參照），
又買賣契約，必須當事人就標的物及價金互相同意者，始為成立，民法第三百四十五
條規定甚明。原審依調查證據及辯論之結果，以上訴人尚不能證明其與被上訴人之被
繼承人顏榮三間有就買賣關係存在，爰為上訴人敗訴之判決，並不違背法令。且買賣
與借貸係不同之法律關係，原審以上訴人戊○○○向台南縣六甲鄉農會借款新台幣五
百萬元之利息，其中民國八十六年七月八日起至八十八年一月八日，及八十八年二月
九日至九十年五月十五日分別由顏榮三及被上訴人乙○○以存摺轉帳扣款方式繳納，
固屬實情，惟轉帳扣款之原因甚夥，尚不足即可證明顏榮三與上訴人甲○○間就系爭
四三三八及四三三九地號土地已成立買賣關係，而為不利上訴人之論斷，核係原審取
捨證據、認定事實之職權行使，亦無違背法令可言，併此明。
據上論結，本件上訴為不合法。依民事訴訟法第四百八十一條、第四百四十四條第一
項、第九十五條、第七十八條，裁定如主文。
中      華      民      國    九十二    年     十二     月     十一     日
                              最高法院民事第四庭
                                  審判長法官  蕭  亨  國
                                        法官  許  朝  雄
                                        法官  謝  正  勝
                                        法官  陳  淑  敏
                                        法官  黃  義  豐
      右正本證明與原本無異
                                              書  記  官
中      華      民      國    九十二    年     十二     月    二十六    日
                                                                        Ｔ


司法院資訊處製作；財團法人民間司法改革基金會備份。
